【裁判字號】    99,小上,82
【裁判日期】    990730
【裁判案由】    給付報酬
【裁判全文】
臺灣臺北地方法院民事裁定              99年度小上字第82號
上  訴  人  東京都保全股份有限公司
法定代理人  甲○○○
被上訴人    首都大廈管理委員會
法定代理人  乙○○
上列當事人間請求給付報酬事件，上訴人對於民國99年5月25日
本院臺北簡易庭99年度北小字第664號第一審判決提起上訴，本
院裁定如下：
    主  文
上訴駁回。
第二審訴訟費用新臺幣壹仟伍佰元由上訴人負擔。
    事實及理由
一、按對於小額程序之第一審裁判之上訴或抗告，非以其違背法
    令為理由，不得為之；上訴狀內應記載上訴理由，表明：一
    、原判決所違背之法令及其具體內容。二、依訴訟資料可認
    為原判決有違背法令之具體事實；除原法院違背法令致未能
    提出者外，當事人於小額訴訟第二審程序不得提出新攻擊或
    防禦方法，民事訴訟法第436條之24第2項、第436條之25、
    第436條之28分別定有明文。又所謂判決有違背法令，依民
    事訴訟法第468條規定，係指判決不適用法規或適用不當，
    而當事人以判決有不適用法規或適用不當為小額事件上訴理
    由時，其上訴狀應有具體之指摘，並揭示該法規之條項或內
    容，若係成文法以外之法則，應揭示該法則之旨趣，倘為司
    法院解釋或最高法院之判例，則應揭示該判解之字號或其內
    容，如依民事訴訟法第469條所列第1款至第5款理由提起上
    訴時（第6款依民事訴訟法第436條之32第2項規定於小額事
    件上訴程序並未準用），其上訴狀應揭示合於該條款之事實
    ，上訴狀如未依此項方法表明者，即難認已對原判決之違背
    法令有具體之揭示，其上訴自難認為合法（最高法院71年台
    上字第314號判例參照）。再按上訴不合程式或已逾期間或
    法律上不應准許者，第二審法院應以裁定駁回之，為民事訴
    訟法第444條第1項前段所明定，此於小額事件之上訴程序亦
    準用之，民事訴訟法第436條之32第2項規定明確。
二、上訴意旨略以：上訴人因內部制度之規範，就與業主爭議事
    件，依序均循溝通、協商、調解、訴訟等，系爭標的極微，
    當避免浪擲訴訟資源，惟就高立宜、黃瑞祥臨訟否認渠等對
    上訴人之承諾，仍至詫異。而原審未審酌高、黃於民國98年
    8月19日即予面告，並由上訴人事業部主管黃世展立即說明
    「保全人員依法正常工時為12小時，取消津貼恐釀離職潮，
    難免缺員」，高、黃二委員始應允「保證不會扣款」，現場
    安管人員既耳聞上情，人心惶惶，當不待10月確實執行，即
    紛紛於8、9月另覓他職，乃因每月不及新臺幣（下同）3萬
    元之所得，一下少5千元之憾等語。惟核前揭上訴理由，並
    未具體指明原判決有何不適用法規、或適用法規不當之情形
    ，亦未明確揭示其認為原判決所違背法規之條項、內容、法
    則或司法院解釋、最高法院之判例字號為何，自難認為上訴
    人已對原審判決有如何違背法令之情形為具體之指摘。揆諸
    前揭法條規定及判例意旨，上訴人既未合法表明其上訴理由
    ，其上訴自於法不合，應予裁定駁回。
三、據上論結，本件上訴為不合法，依民事訴訟法第436條之32
    第1項、第2項、第444條第1項、第95條、第78條、第436條
    之19第1項，裁定如主文。
中    華    民    國    99    年    7     月    30    日
                  民事第四庭審判長法  官  周祖民
                                  法  官  鄧德倩
                                  法  官  張文毓
以上正本係照原本作成。
本裁定不得抗告。
中    華    民    國    99    年    7     月    30    日
                                  書記官  賴敏慧

司法院資訊處製作；財團法人民間司法改革基金會備份。
